

PERFIL

Cuento con un título como Ingeniero en sistemas Computacionales con 6 años de experiencia en el área de las tecnologías,

Dentro de las tecnologías con los cuales tuve la oportunidad de trabajar son: configuración de accespoint, creación de redes, configuración de PC de escritorio, AnyDesk, algunos lenguajes de programación como angular, typscript, javascript, bootstrap,

HTML, CSS, SQL, MySQL, PHP, Java, C#, C++, Git, Tortoise SVN, Jira. Me gusta trabajar en equipo, ayudar a mis compañeros en lo que se requiera, soy muy tolerante.

CONTACTO

TELÉFONO: 4422705425

SITIO WEB:

www.linkedin.com/in/jose-uriel-iso

Portafolio:

https://uri1490.github.io/Proyecto Portafolio/

CORREO ELECTRÓNICO:

isc.reyesvargas90@gmail.com

AFICIONES

Investigación sobre tecnología

JOSÉ URIEL REYES VARGAS

INGENIERO EN SISTEMAS COMPUTACIONALES/FRONT-END

EDUCACIÓN

Universidad Politécnica de Querétaro

Septiembre 2012 - Diciembre 2015

Estudie lenguajes de programación, comunicación en redes y participe en varios eventos de exposición sobre la carrera de ingeniería en sistemas.

Oracle Next Education

Noviembre 2022 - Junio 2023

Participé en un bootcamp en el cual se vieron diversos temas de programación y algunos sobre el entorno de windows server. Además se otorgaban insignias por terminar los desafíos que se presentaban al finalizar un curso, uno de ellos fue Springboot y el otro fue con html, css y javascript.

EXPERIENCIA LABORAL

Universidad Politécnica de Querétaro Prácticas profesionales

Septiembre 2012-Diciembre 2012

Creación de repositorio en Tortoise SVN para el control de documentación en linux.

SintelTI Desarrollador de software FrontEnd

Agosto 2015-Octubre 2016

Trabaje como desarrollador front-end, al principio fue para realizar mi estadía profesional y después me reclutaron para trabajar de tiempo completo.

Compañía Mexicana de Radiología Líder de proyecto

Enero 2017-Noviembre 2021

Desempeñe labores como ensamble de equipo de cómputo, instalación de sistemas operativos, configuración de redes, soporte técnico en línea y presencial, programar, documentar, revisar equipos de rayos x, testear software, impartir cursos sobre estos equipos, etc.

APTITUDES

- Resolución de problemas
- · Competencias digitales
- Adaptabilidad
- Comunicación
- · Trabajo en equipo
- Autocontrol